# 请教陈版，非同一控制子公司处置其子公司合并报表处理

提问人：cjzhangyong 时间：2016-08-04 08:29:11
A上市公司 2015 年 10 月 31 日非同一控制下合并B公司，购买日B公司可辨认净资产公允价值190,000,000.00元，账面价值150,000,000.00元，评估增值40,000,000.00元，合并成本为250,000,000.00元，合并商誉60,000,000.00元。B公司下面有三家子公司为C、D、E公司，评估增值项目为：B公司固定资产评估增值20,000,000.00元，D公司无形资产土地评估增值20,000,000.00元。固定资产及无形资产剩余折旧及摊销 200 个月，截至处置日D公司无形资产土地评估增值账面价值为20000000-800000=19200000元D公司为B公司非同一控制下合并，B公司合并报表截至 2015 年 12 月 31 日抵销分录为借：实收资本38,000,000.00 未分配利润 -2,000,000.00 商誉 1,000,000.00 贷：长期股权投资37,000,000.002016年 6 月 30 日B公司处置了D公司，处置价格为40,000,000.00元。D公司购买日至处置日期初利润为1,000,000.00，期初至处置日实现利润为500,000.00元。 那么D合并报表投资收益=40000000-（37000000+1000000+500000）=1500000在编制A上市公司合并报表时候，以下如何处理，是否还需补充处理步骤1 、把D公司评估增值无形资产处置日之前的增值部分的摊销 800000 是否冲销 2 、A公司合并报表投资收益如何计算，在合并层面，D公司的股权价值如何计算 3 、A公司合并报表商誉是否终止D公司影响部分，如果终止的话，原来商誉在合并报表由于如何确定终止金额多少

回答人：chenyiwei
在A和B的合并报表层面，该事项的影响应当就是一个处置子公司股权并丧失控制权的交易。在合并报表层面应体现出合并报表准则第五十条规定的处理结果。 1 、D的无形资产的评估增值在处置日之前的摊销无需冲回调整。 2 、合并报表层面D的股权价值＝D公司各项可辨认资产、负债于处置日在A或B的合并报表层面所显示的金额（A和B的合并报表层面金额可能不同）＋相应合并报表中对应于D的商誉账面价值。 3 、A的合并报表层面，需终止确认对应于D的商誉。该金额可依据资产减值准则的规定，将商誉在从其协同效应中受益的资产组或资产组组合之间分配的原则，确定A合并报表中对应于B的商誉中应归属于D（或其下属资产组）的金额。